Nicolás Avila

PERFIL

Como desarrollador Full Stack con experiencia en MERN y Metodología AGILE, así como profesor de matemáticas en educación secundaria, mi enfoque se centra en enfrentar desafíos y colaborar en equipos para crear soluciones innovadoras. Con habilidades sólidas desarrollo web y una perspectiva docente, abordo proyectos con mentalidad abierta y encuentro soluciones creativas.

CONTACTO



2 +54 3521-531661



☑ wowaura833@gmail.com



AVILANICO



nicolas-avila92



portafolio-avila



Las Peñas - Córdoba - Argentina

HERRAMIENTAS

- · Microsoft Office
- · HTML, CSS, JavaScript
- Figma
- · Bootstrap, Tailwind CSS
- Multer | Firebase
- · Git-GitHub
- MERN
- Metodologías AGILE (SCRUM)
- · Edición de video

IDIOMAS

Inglés intermedio

EXPERIENCIA LABORAL

Game Zone E - commerce

- Junio 2023: Game Zone es una pagina desarrollada para la compra/venta de video juegos online.
- Tecnologias: Tailwind | React.js | Mongo DB | Express.js | Node.js | Redux | Figma | Git-Github | Trello | Mercado Pago API | Nodemailer API | Multer | Firebase.
- GameZone

Minga Web App

- Mayo 2023: Es una página desarrollada para leer, crear y modificar mangas.
- Tecnologías: Tailwind | React.js | Mongo DB | Express.js | Node.js | Redux | Figma | Git-Github | Trello | Mercado Pago API | Nodemailer API | Multer | Firebase.
- Minga

Profesor de matematicas (Clases Particulares)

2014 - Presente

- Diseño de material didáctico y personalizado
- · Nivel secundario
- · Nivel terciario

Veterinaria Hnos Avila

2020 - 2023

· Atención al cliente

FORMACIÓN

DESARROLLADOR FULL STACK MERN

MindHub LA

Marzo 2023 - Junio 2023

+600 horas de capacitación

Desarrollo de plataformas usando HTML5, CSS3,

Javascript, MongoDB, Express, React y Node Js.

Configuración de servidor con Node.js, Express y MongoDB.

PROFESORADO EN EDUCACIÓN SECUNDARIA **EN MATEMÁTICA**

2018 - en curso

ISFD Zarela Moyano de Toledo

TÉCNICO EN ALIMENTACION

2004 - 2010

IPETyM N° 74